【裁判字號】    95,聲,1557
【裁判日期】    951101
【裁判案由】    通知行使權利
【裁判全文】
臺灣桃園地方法院民事裁定      九十五年度聲字第一五五七號
聲  請  人  新竹國際商業銀行股份有限公司
法定代理人  甲○○
相  對  人  乙○○
上列聲請人聲請通知行使權利事件，本院裁定如下：
    主      文
聲請駁回。
聲請程序費用由聲請人負擔。
    理      由
一、本件聲請意旨略以：聲請人因與相對人間請求清償債務聲請
    假扣押事件，前依本院九十年度全宙字第二０五三號民事裁
    定為擔保假扣押，依法提存後，聲請本院以九十年度執全字
    第一一三七號執行假扣押在案，嗣經本院以九十一年度聲字
    第一二五八號裁定准予變換提存物，改以本院九十二年度存
    字第八七七號提存事件變換提存台北市政府建設公債八十九
    年度第二期債票面額合計新臺幣（下同）五十萬元。茲因聲
    請人已聲請本院以九十五年度全聲字第二三五號民事裁定撤
    銷前開假扣押裁定確定，該假扣押程序業已終結，爰依民事
    訴訟法第一百零四條第一項第三款後段規定，聲請本院通知
    相對人於一定期間內行使權利並向本院為行使權利之證明云
    云。並提出提存書、撤銷假扣押裁定及確定證明書暨相對人
    之戶籍謄本等影本各乙件為證。
二、按訴訟終結後，供擔保人得聲請法院通知受擔保利益人於一
    定期間內行使權利並向法院為行使權利之證明，受擔保利益
    人逾期未為證明者，供擔保人即得聲請法院裁定命返還提存
    物，民事訴訟法第一百零四條第一項第三款後段定有明文。
    另依同法第一百零六條前段，前開規定於其他依法令供訴訟
    上之擔保者準用之。而所謂「訴訟終結」，在因假扣押或假
    處分所供擔保之情形，因該擔保係為保障受擔保利益人因不
    當假扣押或假處分所受損害而設，倘執行法院已依假扣押或
    假處分裁定實施假扣押或假處分之執行，則在供擔保人撤回
    假扣押或假處分之執行前，受擔保利益人所受損害仍可能繼
    續發生，損害額既未確定，自無強令其行使權利之理。故在
    假扣押或假處分所供之擔保，供擔保人依民事訴訟法第一百
    零六條準用同法第一百零四條第一項第三款規定，聲請以裁
    定命返還其擔保金之場合，必供擔保人已撤回假扣押或假處
    分之執行，始得謂與民事訴訟法第一百零四條第一項第三款
    所定之「訴訟終結」相當，而得依該條款行使定期催告之權
    利，最高法院八十六年度台抗字第五三號裁定意旨可參。經
    查：本件聲請人雖主張其已聲請本院以九十五年度全聲字第
    二三五號裁定撤銷前開假扣押裁定確定，惟聲請人聲請本院
    對相對人之財產執行假扣押後，迄未聲請撤回該假扣押執行
    程序，業經本院依職權調取本院九十年度裁全字第二０五三
    號假扣押、九十年度執全字第一一三七號假扣押執行案卷核
    閱屬實，則依前揭說明，該假扣押之受擔保利益人即相對人
    因該假扣押程序可能受之損害，尚未確定，自難強求其須行
    使權利，故聲請人於該假扣押執行程序終結前即聲請本院通
    知相對人行使權利，顯與民事訴訟法第一百零六條準用第一
    百零四條第一項第三款後段之要件不符。從而，聲請人之聲
    請，於法不合，應予駁回。
三、依民事訴訟法第九十五條、第七十八條，裁定如主文。
中  華  民  國    九十五    年    十一    月    一    日
                        民事第二庭  法  官  石有為
以上正本證明與原本無異。
如不服本裁定應於送達後十日內向本院提出抗告狀，並應繳納抗
告裁判費新臺幣壹仟元。
                                    書記官  黃棟楠
中  華  民  國    九十五    年    十一    月    一    日


司法院資訊處製作；財團法人民間司法改革基金會備份。
